臺灣基隆地方法院小額民事判決
110年度基小字第2785號
原      告  第一產物保險股份有限公司

法定代理人  李正漢  
訴訟代理人  郭亮軒  
被      告  鄭  安  

上列當事人間請求損害賠償事件，本院於民國110年12月28日言
詞辯論終結，判決如下：
   主       文
被告應給付原告新臺幣貳萬陸仟壹佰玖拾元，及自民國一百一十
年十二月十九日起至清償日止，按週年利率百分之五計算之利息
。
原告其餘之訴駁回。
訴訟費用新臺幣壹仟元，由被告負擔新臺幣參佰陸拾捌元，餘由
原告負擔。
本判決原告勝訴部分得假執行；但被告如以新臺幣貳萬陸仟壹佰
玖拾元預供擔保，得免為假執行。
    事實及理由
一、原告主張：被告於民國109年2月1日16時許，駕駛車牌號碼0
    00-0000號營業小客車（下稱系爭A車），行經基隆市○○區○○
    路00○0號前，因未注意車前狀況，碰撞由訴外人李鳳懷駕駛
    之原告所承保車牌號碼000-0000號自用小客車（下稱系爭B
    車），致系爭B車受損，原告依約賠付被保險人修理費用新
    臺幣（下同）71,100元（含鈑金10,100元、塗裝11,100元、
    材料49,900元）後，即依保險法第53條規定取得代位求償權
    ，為此依保險法第53條及民法第191條之2條規定，請求被告
    賠償修理費用等語。並聲明：被告應給付原告71,100元，及
    自起訴狀繕本送達翌日起至清償日止，按週年利率5%計算之
    利息。
二、被告抗辯略以：是系爭B車從右後方撞到系爭A車，被告並無
    過失，且修繕項目與碰撞位置不符等語。並答辯聲明：原告
    之訴駁回。
三、原告主張被告於上開時間、地點，駕駛系爭A車撞擊系爭B車
    之事實，業據提出基隆市警察局道路交通事故當事人登記聯
    單、A3類道路交通事故調查報告表、系爭B車受損照片等件
    影本為證，且被告駕駛系爭A車由基隆市東信路往培德路方
    向行駛時，在基隆市○○區○○路00○0號前，撞擊前方由李鳳懷
    駕駛之系爭B車，造成B車後方車殼受損，被告並願理賠系爭
    B車車損等情，有基隆市警察局第二分局110年12月14日基警
    二分五字第1100219102號函附道路交通事故當事人登記聯單
    、A3類道路交通事故調查報告表、基隆市警察局第二分局東
    光派出所員警工作紀錄簿附卷可憑，被告所辯顯然與上開客
    觀事證不符，原告之主張堪信為真實可採。
四、原告請求被告賠付修理費用71,100元，為被告所否認，並以
    前詞置辯，本院判斷如下：
　㈠按汽車行駛時，駕駛人應注意車前狀況，並隨時採取必要之
    安全措施，道路交通安全規則第94條第3項有明文規定。次
    按因故意或過失，不法侵害他人之權利者，負損害賠償責任
    ；汽車、機車或其他非依軌道行駛之動力車輛，在使用中加
    損害於他人者，駕駛人應賠償因此所生之損害，民法第184
    條第1項前段、第191條之2分別定有明文。查被告駕駛系爭A
    車行經事故地點時，疏未注意車前狀況，以致撞擊前方之系
    爭B車，自有過失，且被告之過失行為與系爭B車所受損害間
    有相當因果關係，應負侵權行為損害賠償責任，而原告已依
    保險契約給付系爭B車之修復費用，自得依上開法律規定代
    位行使對被告之損害賠償請求權。　　
  ㈡另按負損害賠償責任者，除法律另有規定或契約另有訂定外
    ，應回復他方損害發生前之原狀；第1項情形，債權人得請
    求支付回復原狀所必要之費用，以代回復原狀，民法第213
    條第1項、第3項定有明文。但修理材料以新品換舊品，應予
    折舊（最高法院77年度第9次民事庭會議決議㈠參照）。原告
    主張系爭B車因本件事故受損之修復費用為71,100元，業據
    原告提出統一發票、估價單等件影本（本院卷第13頁、第21
    頁、第23頁）為證，依系爭B車估價單上所載維修項目，核
    與該車受損部位係左後車身相符，堪認上開修復項目均屬必
    要無誤。查系爭B車為99年7月6日領照，有行車執照在卷足
    憑，至109年2月1日車禍受損時止，依營利事業所得稅查核
    準則第95條第6款規定：「固定資產提列折舊採用定率遞減
    法者，以一年為計算單位，其使用期間未滿一年者，按實際
    使用之月數相當於全年之比例計算之，不滿一月者，以月計
    」之方法計算結果，使用之時間應以9年7月計，其汽車及附
    加零件已有折舊，原告對於計算折舊並不爭執，應將折舊部
    分予以扣除。另依行政院所頒「固定資產耐用年數表」及「
    固定資產折舊率表」規定，汽車之耐用年數為5年，再依財
    政部（58）如財稅發字第1083號發佈之固定資產折舊採定率
    遞減法之計算方法，其每年應折舊千分之三六九，採用定率
    遞減法計算折舊者，其最後一年之折舊額，加歷年折舊累計
    額，其總和不得超過該資產成本原額之十分之九，故逾耐用
    年數之自用小客車仍有相當於新品資產成本百分之十之殘值
    。系爭B車既已逾耐用年數，其修理費用中之新品材料費用
    為49,900元，扣除折舊額後，僅能就其中10分之1之殘值4,9
    90元（計算式：49,900元×1/10＝4,990元）認為係必要之修
    復費用，加上不應折舊之鈑金10,100元、塗裝11,100元，系
    爭B車之必要修復費用應為26,190元。　　　
五、綜上所述，原告基於侵權行為及代位求償之法律關係，請求
    被告給付26,190元，及自起訴狀繕本送達翌日即110年12月1
    9日起至清償日止，按週年利率5%計算之利息，為有理由，
    應予准許；逾上開範圍之請求，為無理由，應予駁回。
六、本件第一審裁判費為1,000元，此外別無其他費用支出，訴
    訟費用依兩造勝敗比例，由被告負擔368元（26,19071,100
    元1,000元＝368元，元以下四捨五入），餘由原告負擔。
七、本判決被告敗訴部分，依民事訴訟法第436條之20規定，應
    依職權宣告假執行，併依酌情宣告被告預供相當之擔保金額
    後得免為假執行。
八、結論：本件原告之訴為一部有理由，一部無理由，依民事訴
    訟法第436條之19第1項、第436條之20、第436條之23、第43
    6條第2項、第79條、第392條第2項，判決如主文。
中　　華　　民　　國　　111 　年　　1 　　月　　6 　　日
　　　          　基隆簡易庭法　官　陳湘琳
以上正本係照原本作成。
對於本件判決如有不服，應於收受送達後20日內向本院提出上訴
書狀，上訴於本院合議庭，並按他造當事人之人數附具繕本。
當事人之上訴，非以判決違背法令為理由不得為之，上訴狀應記
載上訴理由，表明下列各款事項：
㈠原判決所違背之法令及其具體內容。
㈡依訴訟資料可認為原判決有違背法令之具體事實。
中　　華　　民　　國　　111 　年　　1 　　月　　6 　　日
                            書記官　林亭如